臺灣高等法院刑事判決
111年度上訴字第801號
上  訴  人
如  被  告  翁宏育



選任辯護人  潘心瑀律師(法律扶助)
上  訴  人
如  被  告  陳宗瀚


選任辯護人  巫宗翰律師(法律扶助)
上列上訴人即被告等因毒品危害防制條例等案件，不服臺灣桃園
地方法院108年度訴字第904號、108年度原訴字第104號，中華民
國110年2月24日第一審判決(起訴案號：臺灣桃園地方檢察署108
年度偵字第20836、20838號)，移送併辦(108年度偵字第31215號
），暨追加起訴(108年度偵字第31215號)，就科刑部分提起上訴
，本院判決如下：
    主  文
上訴駁回。
    理  由
一、上訴人即被告(下稱被告)翁宏育、陳宗瀚上訴意旨：
(一)被告翁宏育部分：
  ⑴被告全部坦承犯行，本案有情輕法重之情，請從輕量刑，予
    以被告自新的機會。
　⑵被告自偵查中為警查獲即坦承犯行，並未推諉卸責，足認犯
    後態度良好，且被告並無毒品前科，係因交友不慎，社會經
    驗不足，才會加入犯罪集團販毒組織之工作，而犯下本案犯
    行，且智識程度不高，衡以其犯罪動機、目的、手段等因素
    ，僅係一時失慮始誤觸刑章，應無再犯之虞，實無對被告處
    以重刑之必要，原判決量刑太重，請求撤銷原判決從輕量刑
    等語。
　⑶被告翁宏育上訴範圍未明，經本院闡明後，被告翁宏育及其
    辯護人均陳明僅對所犯上開各罪宣告刑及執行刑上訴。併請
    求為緩刑之宣告。　
(二)被告陳宗瀚部分：
  ⑴對原審判決認定事實及沒收部分均不爭執而未上訴，非本院
    審理範圍。
  ⑵原判決對被告陳宗瀚犯其犯罪事實附表二編號6至10所示之罪
    所處之刑，定應執行有期徒刑4年，實屬過重。被告陳宗瀚
    對所犯毒品危害防制條例相關犯罪事實均坦然認罪，請考慮
    被告於偵查中自白，並就犯罪組織成員分工及工作內容詳加
    說明，其犯罪後態度良好，請依毒品危害防制條例第17條第
    2項、刑法第57條、第59條規定減輕其刑，併請求為緩刑宣
    告。
二、原判決認定之事實及量刑說明：
(一)翁宏育、陳宗瀚與葉沈弦、陳庠羲、黃竫洋、温証皓、施長
    佑（以上之人均判決確定）及黃禹澤（經原法院通緝中）、
    温証皓（本院另行審結），均明知愷他命屬毒品危害防制條
    例列管之毒品，不得販賣，且參與三人以上以實施最重本刑
    逾五年有期徒刑之罪為手段，而具持續性或牟利性之有結構
    性組織，則為組織犯罪防制條例所禁止，竟基於販賣第三級
    毒品之犯意聯絡，以及參與犯罪組織之犯意，為以下犯行：
  ⑴葉沈弦自民國107年10月不詳時間至108年7月23日為警查獲時
    止、陳庠羲自108年3月底不詳時間至同年6月底不詳時間止
    、黃竫洋自108年5月底不詳時間至同年7月初不詳時間止、
    温証皓自108年7月初不詳時間至108年7月23日為警查獲時止
    、翁宏育則自107年12月初不詳時間至108年5月底不詳時間
    止、施長佑則自108年3月1日前之不詳時間至108年7月23日
    為警查獲時止、陳宗瀚則自108年6月16日前之不詳時間至10
    8年7月23日為警查獲時止(施長佑、陳宗瀚參與本案販毒組
    織之時間，均晚於葉沈弦參與本案販毒組織之時間)，參與
    成員包含真實姓名、年籍不詳綽號「老虎」成年男子，而以
    「老字號菸酒行」、「帝寶菸酒行」、「鑫鑫菸酒行」為名
    ，以實施販賣第三級毒品犯罪所組成具有持續性、牟利性之
    販毒集團，且以如附表一、二、「總機接線人及毒品總機門
    號」欄所示門號搭配行動電話，作為與毒品買家聯絡之工具
    。
  ⑵葉沈弦負責自「老虎」處取得本案工作手機（含前揭所示公
    機門號之SIM卡)與愷他命後，在其位於桃園市○○區○○街00號
    5樓D室租屋處(下稱前揭葉沈弦住處)以小夾鏈袋分裝，並將
    分裝好之愷他命及公機交付予輪班之販毒司機，且處理販毒
    司機之交接班，偶爾亦會擔任販毒司機之工作。
  ⑶而翁宏育、陳宗瀚及陳庠羲、黃竫洋、施長佑、温証皓則負
    責擔任輪班之販毒司機，並於每日上班前先至前揭葉沈弦住
    處樓下或不詳地點，向葉沈弦或上一班販毒司機拿取愷他命
    及公機，並於交班時至前揭葉沈弦住處樓下或不詳地點，交
    回販賣所餘之愷他命、販毒所得、工作手機與葉沈弦或交與
    下一班之販毒司機。
  ⑷葉沈弦就其所負責之分裝愷他命及處理販毒司機交接班之工
    作，可獲得販毒所得5％之報酬；而販毒司機每次成功交易愷
    他命，大包愷他命販售新臺幣(下同)3000元即可抽取300元
    ，小包愷他命販售2000元即可抽取200元，以此作為報酬（
    葉沈弦擔任販毒司機時之報酬，亦按此計算；若持公機之人
    與販毒司機為不同人時，由前往現場交易之販毒司機取得報
    酬）。
  ⑸翁宏育以前揭分工方式，分為如附表一編號2、9、10、13、1
    4、33、34、43，及附表二編號1所示各編號之販賣第三級毒
    品犯行；陳宗瀚亦以前揭分工方式，分別為附表二編號6至1
    0所示之販賣第三級毒品犯行。
(二)被告翁宏育、陳宗瀚僅就科刑部分上訴，其等就原判決認定
    事實與沒收部分均未上訴，非本院審理之範圍，惟上開二人
    之犯罪情狀仍為量刑審酌事項。
(三)原判決認定被告翁宏育分別犯其犯罪事實附表一編號2、9、
    10、13、14、33、34、43及附表二編號1所示各罪(共9罪)；
    被告陳宗瀚分別犯其犯罪事實附表二編號6至10所示各罪(共
    5罪)，所犯均係修正前毒品危害防制條例第4條第3項之販賣
    第三級毒品罪，且就加入犯罪組織後之首次販賣第三級毒品
    間，為想像競合犯，從一重之販賣第三級毒品罪論處。而上
    開被告所犯上開各罪，均依毒品危害防制條例第17條第2項
    規定予以減刑。並依組織犯罪防制條例第8條第1項規定，就
    其等自白或提供資料予檢警、配合偵查之情形，作為所犯各
    罪之量刑及定應執行刑之審酌事由。且審酌被告翁宏育、陳
    宗瀚違反國家對於杜絕毒品犯罪之禁令，知悉其等所販售者
    為法所禁止之毒品，且亦知該等毒品戕害身心，對人體健康
    危害至鉅，一經染毒，極易成癮，影響社會治安非淺，竟仍
    為本案各次犯行，助長施用毒品行為氾濫猖獗，應予非難；
    然衡酌被告翁宏育、陳宗瀚於偵、審中均坦承犯行，非毫無
    悛悔之意，犯後態度尚可，兼衡各次販賣毒品金額、各被告
    所犯次數、犯罪情節及素行、智識程度等一切情狀，就其等
    所犯上揭各罪，分別量處如上述附表編號所示之販賣第三級
    毒品罪，每罪均量處有期徒刑3年8月，並考量被告翁宏育、
    陳宗瀚所犯數罪之犯罪類型相同，行為態樣、手段、動機均
    相似之情形，分定其等應執行為有期徒刑4年4月、4年，合
    先敘明。　　　　　
三、按刑法第59條規定之酌量減輕其刑，必須犯罪另有特殊之原
    因與環境，在客觀上足以引起一般同情，認為即使予以宣告
    法定最低度刑，猶嫌過重者，始有其適用。此所謂法定最低
    度刑，固包括法定最低本刑；惟遇有其他法定減輕之事由者
    ，則應係指適用其他法定減輕事由減輕其刑後之最低度刑而
    言。倘被告別有法定減輕事由者，應先適用法定減輕事由減
    輕其刑後，猶認其犯罪之情狀顯可憫恕，即使科以該減輕後
    之最低度刑仍嫌過重者，始得適用刑法第59條規定酌量減輕
    其刑(最高法院100年度台上字第744號判決意旨參照)。本案
    被告翁宏育、陳宗瀚各犯前開附表編號所示之販賣第三級毒
    品犯行，已依前述減輕事由減輕其刑後，法定最低刑度已有
    所降低；且就上開被告本案客觀犯行，各別販賣毒品之次數
    非少，且以犯罪組織之集團方式為之，頗具規模，上開被告
    各別販賣毒品之次數非少，又係以簡訊散播販售毒品訊息於
    不特定人，使販毒訊息得以快速流通，助長毒品之施用，對
    社會治安潛藏高度風險，實未見有何特殊原因與環境足以引
    起一般同情，並無再援引刑法第59條之規定減輕其刑之餘地
    。
四、被告翁宏育、陳宗瀚上訴本院主張原審量刑太重云云，惟按
    量刑輕重，係屬法院得依職權裁量之事項，苟其量刑已以行
    為人之責任為基礎，並斟酌刑法第57條各款所列情狀，而未
    逾越法定刑度或有濫用權限情事，即不得任意指為違法(最
    高法院75年台上字第7033號、98年度台上字第5002號判決意
    旨參照)。本件原判決就被告翁宏育、陳宗瀚上開各罪量刑
    時，已就刑法第57條各款事由詳為審酌並敘明理由(詳上述)
    ，既未逾越法定刑度，亦無濫用裁量之權限，原審就被告翁
    宏育、陳宗瀚所犯上開各罪，科以有期徒刑3年8月已屬低度
    量刑，其科刑之裁量尚稱允洽，無違比例原則，並無顯然失
    出或有失衡平之情，要難指為違法。而量刑係法院就繫屬個
    案之整體評價，為法院得依職權裁量之事項，量刑判斷當否
    之準據，應就判決之整體觀察為綜合考量，不可摭拾其中片
    段，遽予評斷。是被告翁宏育上訴後，於本院審理中雖提出
    捐款單據數紙，證明犯罪後已有悔意，努力回饋社會，及提
    出父親罹病之診斷證明書，以示其父仰賴其照護之家庭因素
    ，請求從輕量刑云云，然原審就被告翁宏育之犯罪後態度及
    家庭生活狀況等各節，已納入整體評價，尚難指摘原法院量
    刑時未審酌上述事項。又數罪併罰案件，定其應執行之刑，
    屬法院裁量之事項，如依刑法第51條各款所定範圍之內量定
    ，且客觀上無濫權失當，即不得任意指為違法。原判決認定
    被告翁宏育、陳宗瀚犯販賣第三級毒品犯行，各9罪、5罪，
    分別量處前所述之刑，分別酌情定其應執行有期徒刑4年4月
    、4年，係在各刑中最長期(有期徒刑3年8月)以上，各刑合
    併之刑期(33年、18年4月)以下，且未逾越合併之最高刑期
    ，又未見有濫用權限之情形，於法並無違誤。被告翁宏育、
    陳宗瀚提起上訴就此部分徒憑己見，就原審量刑(宣告刑及
    執行刑)之適法職權行使及原審已詳予說明之事項，漫事指
    摘，均不足採，是被告翁宏育、陳宗瀚此部分上訴核無理由
    ，應予駁回。
五、按「受2年以下有期徒刑、拘役或罰金之宣告，而有下列情
    形之一，認以暫不執行為適當者，得宣告2年以上5年以下之
    緩刑，其期間自裁判確定之日起算：未曾因故意犯罪受有
    期徒刑以上刑之宣告者。前因故意犯罪受有期徒刑以上刑
    之宣告，執行完畢或赦免後，5年以內未曾因故意犯罪受有
    期徒刑以上刑之宣告者。」刑法第74條第1項明文規定，是
    宣告之緩刑，除應就被告有無再犯之虞及能否由於刑罰之宣
    告而策其自新，以斟酌其有無暫不執行為適當之情形外。尚
    須審究其法定限制，即前提要件為受2年以下有期徒刑、拘
    役或罰金之宣告，此在數罪併罰之情形，該宣告係指數罪合
    併定其應執行之宣告刑，緩刑既受應執行刑為2年以下有期
    徒刑之限制，則該項所指之「2年以下有期徒刑」，在數罪
    併罰案件，應指數罪併罰合併定應執行刑而言。被告翁宏育
    、陳宗瀚就所犯販賣第三級毒品各罪(分為9罪、5罪)，每罪
    宣告刑均為有期徒刑3年8月，且各定執行刑有期徒刑4年4月
    、4年，不論宣告刑、執行刑均在有期徒刑2年以上，已超過
    「2年以下有期徒刑」之法定條件，與宣告緩刑之法定條件
    不符，被告翁宏育、陳宗瀚請求本院為緩刑宣告云云，核與
    法不合，尚難許可。
六、被告陳宗瀚經本院合法傳喚，無正當理由不到庭，爰不待其
    陳述，逕行判決。
據上論斷，應依刑事訴訟法第368條、第371條，判決如主文。
本案經檢察官陳淑蓉提起公訴(含追加起訴、移送併辦)，檢察官
劉成焜到庭執行職務。
中　　華　　民　　國　　111 　年　　7 　　月　　28　　日
                  刑事第十三庭  審判長法　官  洪于智
                                      法　官  黃玉婷
                                      法　官  黃惠敏
以上正本證明與原本無異。
如不服本判決，應於收受送達後20日內向本院提出上訴書狀，其
未敘述上訴之理由者並得於提起上訴後20日內向本院補提理由書
（均須按他造當事人之人數附繕本）「切勿逕送上級法院」。
                                      書記官  吳錫欽
中　　華　　民　　國　　111 　年　　7 　　月　　29　　日
附表一（沿用原判決附表編號)
編號 通聯時間（民國） 總機接線人及毒品總機門號 買家及所持門號 交易時間（民國） 交易地點與駕駛車輛車牌及廠牌 前往交易之人 價金（新臺幣） 卷證資料 原審罪名及宣告刑 2 108年3月5日1時17分至2時46分（起訴書記載108年3月5日02時46分） 翁宏育0000000000 鍾文瑋0000000000 108年3月5日2時46分後 桃園市○鎮區○○路0 段000號7-11便利商店前；車牌000-0000號/ 藍色福斯 翁宏育 2,000元 1.翁宏育於108 年7 月25日警詢之供述（108 偵20836 卷第33-34頁） 2.門號0000000000於108 年3 月5 日之監聽譯文（108 偵20836 卷第33-34 頁） 3.車輛詳細資料報表、車牌「000-0000」、車主「翁宏育」（108 偵31215 卷二第309 頁） 4.鍾文瑋於108 年7 月23日警詢之供述（108 偵20838 卷三第13-15頁） 5.鍾文瑋指認門號0000000000於108 年3 月5 日之監聽譯文（108 偵20838 卷三第13頁） 6.鍾文瑋指認涉案車輛一覽表（108 偵20838 卷三第43頁） 7.鍾文瑋於108 年7 月23日偵訊之供述（108 偵20838 卷三第60頁） 1.翁宏育共同販賣第三級毒品，處有期徒刑參年捌月。未扣案之販賣毒品所得新臺幣貳佰元，追徵其價額。 2.葉沈弦共同販賣第三級毒品，處有期徒刑參年拾月。未扣案之販賣毒品所得新臺幣壹佰元，追徵其價額。 9 108年2月7日17時44分至17時50分（起訴書記載108年2月7日17時50分） 翁宏育0000000000 劉必方0000000000 108年2月7日17時49分至52分 桃園市○鎮區○○路0段000號萊爾富便利商店前；車牌000-0000號/黑色BMW 翁宏育 2,000元 1.翁宏育於108 年7 月25日警詢之供述（108 偵20836 卷第34-35 頁） 2.翁宏育108 年7 月25日偵查之供述（108 偵20836 卷第115-116頁 ） 3.翁宏育108 年7 月25日訊問筆錄（本院108 聲羈472 卷第24-25 頁） 4.門號0000000000於108 年2 月7 日之監聽譯文（108 偵20836 卷第55頁） 5.自小客車000-0000涉嫌販賣毒品蒐證照片（108 偵20836 卷第57-59 頁） 6.劉必方於108 年7 月23日警詢之供述（108 偵20838 卷三第107-109 頁） 7.劉必方指認門號0000000000於108 年2 月7 日之監聽譯文（108 偵20838 卷三第118頁 ） 8.劉必方指認犯嫌紀錄表（108偵20838 卷三第121 、123 頁） 9.劉必方指認涉案車輛一覽表（108 偵20838 卷三第128 頁） 10.劉必方指認小客車000-0000號涉嫌販賣毒品照片（108偵20838 卷三第129-131頁） 11.劉必方於108 年7 月23日偵查之供述（108 偵20838 卷三第152頁 ） 　  1.翁宏育共同販賣第三級毒品，處有期徒刑參年捌月。未扣案之販賣毒品所得新臺幣貳佰元，追徵其價額。 2.葉沈弦共同販賣第三級毒品，處有期徒刑參年拾月。未扣案之販賣毒品所得新臺幣壹佰元，追徵其價額。 10 108年2月7日21時5分至21時31分（起訴書記載108年2月7日21時31分） 翁宏育0000000000 劉必方0000000000 108年2月7日21時25分至21時37分 桃園市○鎮區○○路0段000號萊爾富便利商店前；車牌000-0000號/黑色BMW 翁宏育 2,000元 1.翁宏育於108 年7 月25日警詢之供述（108 偵20836 卷第27頁、第35-36頁） 2.翁宏育於108 年7 月25日訊問筆錄（本院108 聲羈472 卷第24-25頁） 3.門號0000000000於108 年2 月7 日之監聽譯文（108 偵20836 卷第61頁） 4.自小客車000-0000涉嫌販賣毒品蒐證照片（108 偵20836 卷第63-64頁） 5.劉必方於108 年7 月23日警詢之供述（108 偵20838 卷三第109-111 頁） 6.劉必方指認門號0000000000於108 年2 月7 日之監聽譯文（108 偵20838 卷三第117-118頁） 7.劉必方指認犯嫌紀錄表（108偵20838 卷三第121 、123 頁） 8.劉必方指認涉案車輛一覽表（108 偵20838 卷三第128 頁） 9.劉必方指認小客車000-0000號涉嫌販賣毒品照片（108 偵20838 卷三第133-134頁） 10.劉必方於108 年7 月23日偵查之供述（108 偵20838 卷三第152-153 頁） 1.翁宏育共同販賣第三級毒品，處有期徒刑參年捌月。未扣案之販賣毒品所得新臺幣貳佰元，追徵其價額。 2.葉沈弦共同販賣第三級毒品，處有期徒刑參年拾月。未扣案之販賣毒品所得新臺幣壹佰元，追徵其價額。 13 108年2月11日14時41分至14時50分（起訴書記載同年月日14時54分） 翁宏育0000000000 黃德倫0000000000 108年2月11日14時54分至15時 桃園市○○區○○○街000○0號○○服務區B區停車場（起訴書記載國道一號應予補充）；車牌000-0000號/白色賓士 翁宏育 2,000元 1.翁宏育於108 年7 月25日警詢之供述（108 偵20836 卷第27-28 頁、第30-31 頁） 2.翁宏育於108 年7 月25日偵查之供述（108 偵20836 卷第115-116 頁） 3.翁宏育於108 年7 月25日訊問筆錄（本院108 聲羈472 卷第24-25 頁） 4.門號0000000000於108 年2 月11日之監聽譯文（108 偵20836 卷第65頁） 5.自小客車000-0000涉嫌販賣毒品蒐證照片（108 偵20836 卷第67-68 頁） 6.謝東昇108 年7 月24日警詢之供述（108 偵20838 卷一第240-242 頁） 7.謝東昇指認犯嫌紀錄表（108偵20838 卷一第257-260 頁） 8.謝東昇販毒涉案車輛指認一覽表（108 偵20838 卷一第261-262頁） 9.謝東昇於107 年7 月27日偵查之供述（108 偵20838 卷一第296-297 頁） 10.黃德倫於108 年7 月23日警詢之供述（108 偵20838 卷三第161-163頁 ） 11.黃德倫指認門號0000000000於108 年2 月11日之監聽譯文（108 偵20838 卷三第184頁） 12.黃德倫指認犯嫌紀錄表（108偵20838 卷三第191 、193頁） 13.黃德倫指認涉案車輛一覽表（108 偵20838 卷三第197頁） 14.黃德倫指認小客車000-0000涉嫌毒品交易蒐證資料（108偵20838 卷三第199-200 頁） 15.黃德倫於108 年7 月23日偵訊之供述（108 偵20838 卷三第221-220 頁） 1.翁宏育共同販賣第三級毒品，處有期徒刑參年捌月。未扣案之販賣毒品所得新臺幣貳佰元，追徵其價額。 2.葉沈弦共同販賣第三級毒品，處有期徒刑參年拾月。未扣案之販賣毒品所得新臺幣壹佰元，追徵其價額。 14 108年3月7日11時42分至12時00分（起訴書記載108年3月7日12時00分） 翁宏育0000000000 黃德倫0000000000 108年3月7日12時00分後 桃園市○○區○○路與○○路口土地公廟；車牌000-0000號/藍色福斯 翁宏育 2,000元 1.翁宏育於108 年7 月25日警詢之供述（108 偵20836 卷第31-32 頁） 2.翁宏育指認門號0000000000於108 年3 月7 日之監聽譯文（108 偵20836 卷第32頁） 3.翁宏育指認犯嫌紀錄表（108偵20836 卷第39-40 頁） 4.翁宏育涉案車輛指認一覽表（108 偵20836 卷第43頁） 5.翁宏育於108 年7 月25日訊問筆錄（本院108 聲羈472 卷第24-25 頁） 6.翁宏育於108 年9 月20日訊問筆錄（本院108 訴904 卷第64-65 頁） 7.翁宏育於108 年11月18日準備程序（本院108 訴904 卷第288 頁） 8.門號0000000000於108 年3 月7 日之監聽譯文（108 偵20836 卷第32頁） 9.車輛詳細資料報表、車牌「000-0000」、車主「翁宏育」（108 偵31215 卷二第309頁 ） 10.黃德倫於108 年7 月23日警詢之供述（108 偵20838 卷三第163-165 頁） 11.黃德倫指認門號0000000000於108 年3 月7 日之監聽譯文（108 偵20838 卷三第185頁） 12.黃德倫指認涉案車輛一覽表（108 偵20838 卷三第197頁） 13.黃德倫於108 年7 月23日偵查之供述（108 偵20838 卷三第221 頁） 1.翁宏育共同販賣第三級毒品，處有期徒刑參年捌月。未扣案之販賣毒品所得新臺幣貳佰元，追徵其價額。 2.葉沈弦共同販賣第三級毒品，處有期徒刑參年拾月。未扣案之販賣毒品所得新臺幣壹佰元，追徵其價額。 33 108年4月17日3時30分至4時52分（起訴書記載108年4月17日4時52分） 翁宏育0000000000 李舟杰0000000000 108年4月17日4時52分後 桃園市○○區○○路之7-11便利商店（起訴書記載桃園市○○區○○路0段000○0號的統一超商前，應予更正）0000號)；000-0000號/藍色福斯 翁宏育 3,000元 1.翁宏育於108 年8 月27日警詢之供述（108 偵20836 卷第192-194 頁） 2.翁宏育於108 年8 月27日偵查之供述（108 偵20836 卷第205-206 頁） 3.門號0000000000於108 年4 月17日之監聽譯文（108 偵20836 卷第193 頁） 4.車輛詳細資料報表、車牌「000-0000」、車主「翁宏育」（108 偵31215 卷二第309 頁） 5.李舟杰於108 年7 月25日警詢之供述（108 偵20838 卷四第248-250 頁） 6.李舟杰指認涉案車輛一覽表（108 偵20838 卷四第266 頁） 7.李舟杰指認門號0000000000於108 年4 月17日之監聽譯文（108 偵20838 卷四第270 頁） 8.李舟杰於108 年8 月6 日偵查之供述（108 偵20838 卷四第285 頁） 1.翁宏育共同販賣第三級毒品，處有期徒刑參年捌月。未扣案之販賣毒品所得新臺幣參佰元，追徵其價額。 2.葉沈弦共同販賣第三級毒品，處有期徒刑參年拾月。未扣案之販賣毒品所得新臺幣壹佰伍拾元，追徵其價額。 34 108年4月18日11時59分至14時4分（起訴書記載108年4月18日14時4分） 翁宏育陳庠羲0000000000 李舟杰0000000000 108年4月18日14時4分後 桃園市○○區○○路0段00巷巷口；車牌000-0000號/ 灰色三菱 施長佑 3,000元 1.陳庠羲於108 年11月18日準備程序（本院108 訴904 卷第287 頁、第289-290 頁） 2.翁宏育於108 年11月18日準備程序（本院108 訴904 卷第288-290 頁） 3.施長佑於108 年8 月21日警詢之供述（108 偵31215 卷二第325-327 頁） 4.施長佑於108 年8 月21日偵查之供述（108 偵31215 卷五第32-33 頁） 5.門號0000000000於108 年4 月18日之監聽譯文（108 偵31215 卷二第340-341 頁） 5.李舟杰於108 年7 月25日警詢之供述（108 偵20838 卷四第251-253 頁） 6.李舟杰指認犯嫌紀錄表（108偵20838 卷四第261 、263 頁） 7.李舟杰指認涉案車輛一覽表（108 偵20838 卷四第265 頁） 8.李舟杰指認門號0000000000於108 年4 月18日之監聽譯文（108 偵20838 卷四第271-272頁） 9.李舟杰於108 年8 月6 日偵查之供述（108 偵20838 卷四第285-286 頁） 1.翁宏育共同販賣第三級毒品，處有期徒刑參年捌月。 2.陳庠羲共同販賣第三級毒品，處有期徒刑參年捌月。 3.葉沈弦共同販賣第三級毒品，處有期徒刑參年拾月。未扣案之販賣毒品所得新臺幣壹佰伍拾元，追徵其價額。  （施長佑之罪名及宣告刑，詳附表二編號4） 43 108年4月9日6時44分至7時58分（起訴書記載108年4月9日7時58分） 翁宏育0000000000 徐品豪0000000000 108年4月9日7時58分後 桃園市○○區○○○街000○0號○○服務區A區停車場（起訴書記載國道一號應予補充）；車牌000-0000/銀色TOYOTA（起訴書記載為000-0000號/藍色福斯） 翁宏育 2,000元 1.翁宏育於108 年8 月27日警詢之供述（108 偵20836 卷第195-196 頁） 2.翁宏育於108 年8 月27日偵查之供述（108 偵20836 卷第205-206 頁） 3.門號0000000000於108 年4 月9 日之監聽譯文（108 偵20836 卷第195-196 頁） 4.徐品豪於108 年8 月27日警詢之供述（108 偵31215 卷三第117-119 頁） 5.徐品豪指認門號0000000000於108 年4 月9 日之監聽譯文（108 偵31215 卷三第143 頁） 6.徐品豪於108 年8 月27日偵查之供述（108 偵20836 卷第211-213 頁） 1.翁宏育共同販賣第三級毒品，處有期徒刑參年捌月。未扣案之販賣毒品所得新臺幣貳佰元，追徵其價額。 2.葉沈弦共同販賣第三級毒品，處有期徒刑參年拾月。未扣案之販賣毒品所得新臺幣壹佰元，追徵其價額。 
附表二(沿用原判附表編號)
編號 通聯時間（民國） 總機接線人及毒品總機門號 買家及所持門號 交易時間（民國） 交易地點與駕駛車輛車牌及廠牌 前往交易之人 所得價金 卷證資料 原審罪名及宣告刑 1 108年3月1日14時57分至15時20分（起訴書記載108年3月1日15時20分） 施長佑0000000000（起訴書誤載0000000000，應予更正。） 鍾文瑋0000000000 108年3月1日15時19分至15時25分 桃園市○鎮區○○路0段000號7-11便利商店前；000-0000號/鐵灰色三菱 施長佑翁宏育 3,000元 1.施長佑於108 年8 月21日警詢（108 偵31215 卷二第320-322 頁） 2.施長佑於108 年8 月21日偵查之供述（108 偵31215 卷五第32-34 頁） 3.翁宏育於108 年7 月25日警詢之供述（108 偵20836 卷第28頁） 4.翁宏育於108 年7 月25日偵查之供述（108 偵20836 卷第117 頁） 5.門號0000000000於108 年3 月1 日之監聽譯文（108 偵31215 卷一第101 頁） 6.自小客車000-0000涉嫌販賣毒品蒐證照片（108 偵31215 卷一第103-104 頁） 7.鍾文瑋於108 年7 月23日第1次警詢之供述（108 偵31215卷三第65-66 頁） 8.鍾文瑋指認涉案車輛一覽表（108 偵31215 卷三第96頁） 9.鍾文瑋指認自小客車000-0000涉嫌販毒照片（108 偵31215 卷三第101-102 頁） 10.鍾文瑋指認門號0000000000於108 年3 月1 日之監聽譯文（108 偵31215 卷三第105-106頁） 11.鍾文瑋於108 年7 月23日偵查之供述（108 偵20838 卷三第59頁） 1.施長佑共同販賣第三級毒品，處有期徒刑參年捌月。未扣案之販賣毒品所得新臺幣參佰元，追徵其價額。 2.翁宏育共同販賣第三級毒品，處有期徒刑參年捌月。 3.葉沈弦共同販賣第三級毒品，處有期徒刑參年拾月。未扣案之販賣毒品所得新臺幣壹佰伍拾元，追徵其價額。 6 108年6月16日19時42分至20時13分（起訴書記載108年6月16日20時13分） 陳宗瀚0000000000 蔣立言0000000000 108年6月16日20時13分後 桃園市○○區○○路00○0號停車場；000-0000號/鐵灰色TOYOTA 陳宗瀚 2,000元 1.陳宗瀚於108 年11月4 日警詢之供述（108 偵31215 卷四第314-315 頁） 2.陳宗瀚於108 年11月4 日偵查之供述（108 偵31215 卷四第339 頁） 3.門號0000000000於108 年6 月16日之監聽譯文（108 偵31215 卷四第315 頁） 4.蔣立言於108 年10月23日警詢之供述（108 偵31215 卷四第187-189 頁） 5.蔣立言指認涉案車輛一覽表（108 偵31215 卷四第195 頁） 6.蔣立言指認門號0000000000於108 年6 月16日之監聽譯文（108 偵31215 卷四第199 頁） 7.蔣立言於108 年10月23日偵查之供述（108 偵31215 卷四第209-210 頁） 1.陳宗瀚共同販賣第三級毒品，處有期徒刑參年捌月。未扣案之販賣毒品所得新臺幣貳佰元，追徵其價額。 2.葉沈弦共同販賣第三級毒品，處有期徒刑參年拾月。未扣案之販賣毒品所得新臺幣壹佰元，追徵其價額。 7 108年6月15日12時54分至13時23分（起訴書記載108年6月15日13時23分） 陳宗瀚0000000000 葉時德0000000000 108年6月15日13時23分後 桃園市○○區○○路000號附近洗車場；000-0000號/鐵灰色TOYOTA 陳宗瀚 3,000元 1.陳宗瀚於108 年11月4 日警詢之供述（108 偵31215 卷四第316-318 頁） 2.陳宗瀚於108 年11月4 日偵查之供述（108 偵31215 卷四第340 頁） 3.門號0000000000於108 年6月15 日之監聽譯文（108 偵31215 卷四第317 頁） 4.葉時德於108 年10月23日警詢之供述（108 偵31215 卷四第89-91 頁） 5.葉時德指認門號0000000000於108 年6 月15日之監聽譯文（108 偵31215 卷四第103 頁） 6.葉時德於108 年10月23日偵查之供述（108 偵31215 卷四第113-114 頁） 1.陳宗瀚共同販賣第三級毒品，處有期徒刑參年捌月。未扣案之販賣毒品所得新臺幣參佰元，追徵其價額。 2.葉沈弦共同販賣第三級毒品，處有期徒刑參年拾月。未扣案之販賣毒品所得新臺幣壹佰伍拾元，追徵其價額。 8 108年6月15日22時8分至22時11分（起訴書記載108年6月15日22時8分） 陳宗瀚0000000000 葉時德0000000000 108年6月15日22時11分後 桃園市○○區○○路000號附近洗車場；000-0000號/鐵灰色TOYOTA 陳宗瀚 3,000元 1.陳宗瀚於108 年11月4 日警詢之供述（108 偵31215 卷四第318-319 頁） 2.陳宗瀚於108 年11月4 日偵查之供述（108 偵31215 卷四第340 頁） 3.門號0000000000於108 年6 月15日之監聽譯文（108 偵31215 卷四第318頁 ） 4.葉時德於108 年10月23日警詢（108 偵31215 卷四第91-94頁） 5.葉時德指認門號0000000000於108 年6 月15日之監聽譯文（108 偵31215 卷三第103 頁） 6.葉時德於108 年10月23日偵查之供述（108 偵31215 卷四第114-115 頁） 1.陳宗瀚共同販賣第三級毒品，處有期徒刑參年捌月。未扣案之販賣毒品所得新臺幣參佰元，追徵其價額。 2.葉沈弦共同販賣第三級毒品，處有期徒刑參年拾月。未扣案之販賣毒品所得新臺幣壹佰伍拾元，追徵其價額。 9 108年6月17日14時24分至14時32分（起訴書記載108年6月17日14時32分） 陳宗瀚0000000000 徐品豪0000000000 108年6月17日14時35分至14時37分 桃園市○○區○○路00號萊爾富便利超商前；000-0000號/鐵灰色TOYOTA 陳宗瀚 2,000元 1.陳宗瀚於108 年11月4 日警詢之供述（108 偵31215 卷四第319-320 頁） 2.陳宗瀚於108 年11月4 日偵查之供述（108 偵31215 卷四第340-341 頁） 3.門號0000000000於108 年6 月17日之監聽譯文（108 偵31215 卷四第319 頁） 4.自小客車ACU7128 涉嫌販毒照片（108 偵31215 卷四第329-330 頁） 5.徐品豪於108 年8 月27日警詢之供述（108 偵31215 卷三第122-124 頁） 6.徐品豪指認涉案車輛一覽表（108 偵31215 卷三第137 頁） 7.徐品豪指認自小客車000-0000涉嫌販毒蒐證照片一覽表（108 偵31215 卷三第141-142 頁） 8.徐品豪指認門號0000000000於108 年6 月17日之監聽譯文（108 偵31215 卷三第144-145頁） 9.徐品豪於108 年8 月27日第2次偵查之供述（108 偵31215卷五第105 頁） 1.陳宗瀚共同販賣第三級毒品，處有期徒刑參年捌月。未扣案之販賣毒品所得新臺幣貳佰元 ，追徵其價額。 2.葉沈弦共同販賣第三級毒品，處有期徒刑參年拾月。未扣案之販賣毒品所得新臺幣壹佰元，追徵其價額。 10 108年6月19日17時至17時13分（起訴書記載108 年6 月19日17時13分） 陳宗瀚0000000000 徐品豪0000000000 108年6月19日17時13分後 桃園市○○區○○路0段000巷內；000-0000號/鐵灰色TOYOTA 陳宗瀚 2,000元（起訴書記載108 年6 月19日17時13分，業經檢察官補充理由書更正） 1.陳宗瀚於108 年11月4 日警詢之供述（108 偵31215 卷四第320-321 頁） 2.陳宗瀚於108 年11月4 日偵查之供述（108 偵31215 卷四第341 頁） 3.門號0000000000於108 年6 月19日之監聽譯文（108 偵31215 卷四第320 頁） 4.徐品豪於108 年8 月27日警詢之供述（108 偵31215 卷三第126-128 頁） 5.徐品豪指認涉案車輛一覽表（108 偵31215 卷三第137 頁） 6.徐品豪指認門號0000000000於108 年6 月19日之監聽譯文（108 偵31215 卷三第145 頁） 7.徐品豪於108 年8 月27日偵查之供述（108 偵31215 卷五第106 頁） 1.陳宗瀚共同販賣第三級毒品，處有期徒刑參年捌月。未扣案之販賣毒品所得新臺幣貳佰元，追徵其價額。 2.葉沈弦共同販賣第三級毒品，處有期徒刑參年拾月。未扣案之販賣毒品所得新臺幣壹佰元，追徵其價額。